# 请教陈版，同一控制下企业合并被合并公司的留存收益的问题

提问人：zhangmingxia19 时间：2010-03-01 21:25:29
如果A公司于 2008 年 12 月 31 日合并B公司，A公司为人民币披露，而B公司的披露币种为港币，因此在合并的时候需把B公司的报表折为人民币，产生外币折算差额。合并日为 2008 年 12 月 31 日，为同一控制下企业合并，这样需以A公司的资本公积-资本溢价为限对被合并公司B公司的留存收益进行恢复。
目前我的问题是：
（ 1 ）在恢复B公司的留存收益的时候，是否需要对外币折算差额进行恢复？
（ 2 ）如果A公司的资本溢价不够完全恢复B公司的留存收益，是否应该按照比例进行恢复（如果也需对外币折算差额进行恢复，此项目是否也需按比例恢复）如果不是按照比例恢复，那么恢复的顺序是怎么样的？

回答人：chenyiwei
回复 楼主 zhangmingxia19 的帖子 1 、外币折算差额作为综合收益的组成部分，应当一并予以恢复。 2 、当资本公积不足以恢复被合并方的留存收益和外币报表折算差额时，考虑到外币折算差额性质比较特殊，而且一般金额不大，建议还是要保证外币折算差额的全额恢复。

回答人：chenyiwei
回复 板凳 zhangmingxia19 的帖子这个问题并无明确规定。但我个人理解：就同一控制下的企业合并重述前期比较报表，是仅仅就本年度新发生的合并事项进行的。对于以前年度已经完成并已作出会计处理的同一控制下合并事项，不需再次调整前期的重述结果。